臺灣士林地方法院民事裁定
110年度消債更字第247號
債  務  人  張莉萍  
代  理  人  吳鏡瑜律師(法扶律師)
上列債務人聲請更生事件，本院裁定如下：
    主  文
張莉萍自中華民國一百一十一年八月二十九日十七時起開始更生
程序。
命司法事務官進行本件更生程序。
    理  由
一、按協商或調解成立者，債務人不得聲請更生或清算。但因不
    可歸責於己之事由，致履行有困難者，不在此限。第75條第
    2項所定債務人可處分所得扣除自己及依法應受其扶養者所
    必要生活費用之餘額，連續3個月低於更生方案應清償之金
    額者，推定有不可歸責於己之事由之規定，於前項但書情形
    準用之。本條例施行前，債務人依金融主管機關協調成立之
    中華民國銀行公會會員，辦理消費金融案件無擔保債務協商
    機制與金融機構成立之協商，準用前二項之規定。觀諸消費
    者債務清理條例（下稱消債條例）第151條第7項、第8項及
    第9項分別定有明文。次按債務人不能清償債務或有不能清
    償之虞，且無擔保或無優先權之本金及利息債務總額未逾新
    臺幣（下同）1,200萬元者，於法院裁定開始清算程序或宣
    告破產前，得向法院聲請更生；法院開始更生程序之裁定，
    應載明其年、月、日、時，並即時發生效力；法院裁定開始
    更生程序後，得命司法事務官進行更生程序；必要時，得選
    任律師、會計師或其他適當之自然人或法人一人為監督人，
    消債條例第3條、第42條第1項、第45條第1項、第16條復定
    有明文。
二、聲請意旨略以：伊有不能清償債務情事，前於民國96年間已
    向聲請向最大債權金融機構調解，協商成立約定每月還款1
    萬5,701元，嗣變更每月清償金額為5,711元，惟因每月可處
    分所得扣除生活必要支出後，已不足支應該協商金額，實係
    因不可歸責於己之事由，致履行協商條件有困難。且伊無擔
    保或無優先權之本金及利息債務總額未逾1,200萬元，復未
    經法院裁定開始清算程序或宣告破產，爰依法聲請更生等語
    。
三、經查，債務人所主張之上開事實，業據提出財團法人金融聯
    合徵信中心當事人綜合信用報告之前置協商專用債權人清冊
    （見本院卷第22至27頁）、民國107、108、109年度綜合所
    得稅各類所得資料清單及全國財產稅總歸戶財產查詢清單（
    見本院卷第32至38頁）、債務人全戶戶籍謄本（見本院卷第
    71頁）、房屋租賃契約書（見本院卷第73至75頁）、集保戶
    往來參加人明細資料表（見本院卷第78頁）、保管帳戶客戶
    餘額表（見本院卷第79頁）、客戶存券異動明細表（見本院
    卷第80頁）、投資人於各專戶無資料明細表（見本院卷第81
    頁）、投資人於清算交割銀行未開戶明細表（見本院卷第82
    頁）、銀行帳戶交易明細及存摺明細（見本院卷第83至89、
    94至102頁）、中華民國人壽保險商業同業公會保險業通報
    作業資訊系統資料查詢結果表（見本院卷第91頁）等為憑，
    堪信為真實。參酌債務人現年55歲（見本院卷第71頁），目
    前任職於家樂福股份有限公司，每月薪資約2萬6,324元（見
    本院卷第122頁），須扶養母親及住院治療中之配偶，扣除
    每月必要支出（含扶養費）後，顯已連續3個月低於前開每
    月協商還款金額5,711元，堪認債務人主張其因不可歸責於
    己之事由，致履行協商條件有困難等語，尚屬可採。又衡以
    債務人上述收入及必要支出情形，及其名下並無財產，依其
    陳報之債務總額已達48萬4,054元（見本院第30、31頁）觀
    之，足認債務人之財產、勞力、信用確不能清償全部債務。
    此外，復查無消債條例第6條第3項、第8條或第46條各款所
    定駁回更生聲請之事由，是債務人聲請更生，應屬有據，爰
    依首揭規定，裁定其應予開始更生程序，並命司法事務官進
    行本件更生程序。
四、爰裁定如主文。
中　　華　　民　　國　　111 　年　　 8　　月　　29　　日
                  民事第一庭  法  官  黃筠雅
以上正本係照原本作成。
本件裁定不得抗告。
中　　華　　民　　國　　111 　年　　8 　　月　　31　　日
                              書記官  陳芝箖